【裁判字號】    97,抗,68
【裁判日期】    970225
【裁判案由】    本票裁定
【裁判全文】
臺灣臺北地方法院民事裁定                97年度抗字第68號
抗  告  人  乙○○
相  對  人  永欣租賃股份有限公司
法定代理人  甲○○
上列當事人間本票裁定事件，抗告人對於民國96年12月6 日本院
96年度票字第79723 號裁定提起抗告，本院裁定如下：
    主  文
抗告駁回。
抗告程序費用新臺幣壹仟元由抗告人負擔。
    理  由
一、抗告意旨略以：相對人永欣租賃股份有限公司前於民國95年
    9 月7 日以相同理由向臺灣臺中地方法院聲請核發支付命令
    ，經該院於95年9 月18日核發95年度促字第65201 號支付命
    令，該支付命令並因抗告人疏未注意、未於法定期間異議而
    確定。相對人明知該支付命令已確定，詎又以相同本票、相
    同理由再次聲請本件本票裁定，顯意圖製造重複債權。又相
    對人於聲請支付命令前已就抗告人住居之房地為假扣押，該
    支付命令並無內容無法實現之情事，相對人以相同本票、相
    同理由再次聲請本票裁定，自屬欠缺權利保護必要，原裁定
    應予廢棄云云。
二、查，相對人主張：其執有抗告人乙○○（原名簡秀君）與第
    三人吉祥貨運有限公司、賴資樹、李明振於民國95年7 月4
    日共同簽發內載金額新臺幣（下同）279 萬8400元、付款地
    聲請人營業處所，未載到期日，遲延利息、違約金均按月息
    2％ 計付，並免除作成拒絕證書之本票一紙。詎於95年9 月
    19日經提示僅獲部分付款，其餘274 萬100 元未獲付款，為
    此依票據法第一百二十三條規定聲請裁定就上開金額及約定
    利率計算之利息，許可強制執行等情，已據其提出本票為據
    ，由本院96年度票字第79723 號審查後，於96年12月6 日裁
    定准許強制執行，經核並無違誤。
三、抗告人雖以上詞置辯，然按執票人向本票發票人行使追索權
    時，得聲請法院裁定後強制執行，票據法第一百二十三條定
    有明文。又本票執票人，依票據法第一百二十三條規定聲請
    法院裁定許可對發票人強制執行，係屬非訟事件，此項聲請
    之裁定及抗告法院之裁定，僅依非訟事件程序，以審查強制
    執行許可與否，並無確定實體上法律關係存否之效力，如發
    票人就票據債務之存否有爭執時，應由發票人提起確認之訴
    ，以資解決（最高法院57年台抗第76號判例參照）。本件抗
    告人並未否認系爭本票之真實與本件債務之真正，僅抗辯同
    一本票業經聲請支付命令獲准云云，然本票裁定乃屬非訟事
    件，並無民事訴訟法中一事不再理原則之適用，縱相對人已
    對聲請人聲請支付命令獲准，尚難謂相對人不得再對聲請人
    聲請本票裁定，相對人僅因此取得不同之執行名義，非有製
    造重複債權之情事。聲請人所辯，尚非原裁定應予審酌之範
    圍。從而，抗告意旨指摘原裁定不當，求予廢棄，為無理由
    ，應予駁回。
四、本件程序費用確定為1000元。
五、據上論結，依非訟事件法第四十六條、第二十一條第二項、
    第二十四條第一項、民事訴訟法第四百九十五條之一第一項
    、第四百四十九條第一項、第九十五條、第七十八條，裁定
    如主文。
中    華    民    國    97    年    2     月    25    日
                    民事第四庭  審判長法  官  劉坤典
                                      法  官  賴武志
                                      法  官  王幸華
以上正本係照原本作成。
如不服本裁定，僅得於收受本裁定正本送達後10日內，以適用法
規顯有錯誤為理由，向本院提出再抗告狀，（須附繕本一份及繳
納再抗告裁判費新台幣1,000元），經本院許可後始可再抗告。
中    華    民    國    97    年    2     月    25    日
                                      書記官  江虹儀


司法院資訊處製作；財團法人民間司法改革基金會備份。
